【裁判字號】    89,易,208
【裁判日期】    890601
【裁判案由】    公共危險等
【裁判全文】
臺灣苗栗地方法院刑事判決                          八十九年度易字第二○八號
    公  訴  人  臺灣苗栗地方法院檢察署檢察官
    被      告  甲○○
右列被告因公共危險等案件，經檢察官提起公訴（八十九年度偵字第一三三號），本
院判決如左：
    主  文
甲○○服用酒類，不能安全駕駛動力交通工具而駕駛，累犯，處有期徒刑肆月，如易
科罰金，以參佰元折算壹日；又以加害生命之事，恐嚇他人，致生危害於安全，累犯
，處有期徒刑肆月，如易科罰金，以參佰元折算壹日，扣案之菜刀壹把沒收。應執行
有期徒刑陸月，如易科罰金，以參佰元折算壹日。扣案之菜刀壹把沒收。
其餘被訴傷害部分公訴不受理。
    事  實
一、甲○○曾於民國（下同）八十五年間因違反麻醉藥品管理條例案件，經臺灣新竹
    地方法院判處有期徒刑三月確定，甫於八十五年九月五日易科罰金執行完畢，詎
    仍不知悛悔，於八十八年十二月二十七日二十二時許，在苗栗縣通霄鎮某家卡拉
    ＯＫ店飲用酒類過量，明知已不能安全駕駛動力交通工具，竟仍執意駕駛其所租
    用之車號ＧＧ—二八八五號自用小客車，迨於同年月二十八日上午，行經同鎮烏
    眉里四鄰五十三之二號前之產業道路，與乙○○所駕駛車號ＲＴ—四六八號自用
    大貨車會車互不讓路，甲○○竟駕車停於乙○○貨車之前，雙方隨即下車發生爭
    執，甲○○基於傷害之犯意，自其上開租用之車輛內取出汽車排檔鎖頭一支丟擊
    乙○○，致乙○○受有左眼結膜下出血之傷害（傷害部分業據撤回告訴，詳如後
    述）。甲○○返家後心有未甘，竟另行起意，再拿菜刀前往上開現場恫嚇乙○○
    稱：你如果報警，就給你死，我如果被抓去關，就叫外面兄弟砍死你等語，致使
    乙○○心生畏懼，生危害於安全。嗣於同年月二十八日上午七時二十分許，為警
    當場查獲並對甲○○進行呼氣酒精濃度測試，測得其呼氣酒精濃度達每公升零點
    六六毫克，且扣得菜刀一把及汽車排檔鎖頭一支。
二、案經乙○○訴由苗栗縣警察局通霄分局移送臺灣苗栗地方法院檢察署檢察官偵查
    起訴。
    理  由
壹、有罪部分：
一、訊據被告甲○○於本院審理中已坦認於右揭時地有酒後駕車之事實，核與被害人
    即告訴人乙○○於警訊及偵審中指述之情節相符，且經對被告測試其呼氣酒精濃
    度結果為每公升零點六六毫克，此有酒精測試表一紙附卷可參，足見被告之自白
    與事實相符，其酒後駕車已達不能安全駕駛動力交通工具之程度，堪為真實，應
    可採信。惟被告矢口否認有何恐嚇之犯行，辯稱：伊拿菜刀是要到市場去磨，並
    非意圖恐嚇（指被害人乙○○），也沒有說要給他死云云。然查，被告前於警訊
    中否認於右揭時地有持刀並恐嚇被害人等語（參見偵查卷第八頁正面）；於偵查
    中則改稱：「我與他吵架後回去睡覺，我祖母聽到有人叫他出去，我就爬起來拿
    菜刀出去。」等語（參見偵查卷第十九頁反面）；再於本院審理中另供稱：伊有
    拿菜刀，但沒用來恐嚇徐先生，只是要拿到市場去磨，沒有說要給他死等云，其
    供詞前後相互矛盾，是其所辯是否屬實即生疑義。又查，右揭酒後駕車之事實，
    已據被告於本院審理中供承不諱，被告雖矢口否認有被害人所指述恐嚇之犯行，
    然衡情以觀，被害人與被告素未相識且無恩怨或嫌隙，而被害人所指述被告酒醉
    駕車等情業經查證屬實，自當無另行杜撰事實而誣指被告有恐嚇犯行之必要，況
    被告亦自承與被害人發生糾紛後，返家後心有未甘再拿菜刀前往上開現場，此有
    扣案之菜刀一把可資佐證，足徵被告顯有恐嚇告訴人之故意及行為，其所辯顯係
    卸責之詞，殊無可採，事證明確，被告之犯行洵堪認定。
二、按飲酒後吐氣所含酒精成分超過每公升○‧二五毫克以上者，不得駕車，道路交
    通安全規則第一百十四條第二款定有明文；再就醫學文獻所知，酒精對人體造成
    之影響，於呼氣時酒精濃度達每公升零點二五毫克即會輕度中毒，造成輕度協調
    功能降低，呼氣酒精濃度達每公升零點五毫克時屬輕到中度中毒症狀，出現反應
    較慢、感覺降低、影響駕駛之狀況，呼氣酒精濃度已達每公升零點五五毫克者，
    平衡感與判斷力障礙度升高，肇事率為一般正常人之十倍，呼氣酒精濃度超過每
    公升零點七五毫克者，思考改變、個性行為改變、明顯酒醉、步履蹣跚，此有行
    政院國軍退除役官兵輔導委員會臺北榮民總醫院八十八年八月五日（八八）北總
    內字第二六八六八號函文可據；又酒精濃度呼氣已達每公升零點五五毫克或血液
    濃度達零點一一％以上者，認為已達「不能安全駕駛」之標準，亦有法務部八十
    八年五月十八日法88檢字第○○一六六九號函可資參照。核被告所為，係犯刑法
    第一百八十五條之三服用酒類不能安全駕駛動力交通工具而駕駛罪及同法第三百
零五條之恐嚇危害安全罪。被告所犯前開二罪，犯意個別，罪名不同，應分論併
    罰之。被告前因違反麻醉藥品管理條例案件，經臺灣新竹地方法院判處有期徒刑
    三月確定，甫於八十五年九月五日易科罰金執行完畢，此有臺灣高等法院被告全
    國前案紀錄表及臺灣高等法院檢察署刑案紀錄簡覆表各一紙附卷可參，其前受有
    期徒刑之執行完畢，於五年以內再犯本件最重本刑為有期徒刑以上之罪，為累犯
    ，應依刑法第四十七條之規定加重其刑。爰審酌被告酒醉之程度，肇事後僅坦承
    部分犯行，惟犯後態度尚稱良好，並與告訴人達成和解，此有被告於本院審理中
    庭呈之和解書存卷足參，及其所生危害等一切情狀，量處如主文所示之刑，並諭
    知易科罰金之折算標準及定其應執行刑，以資懲儆。扣案之菜刀一把係供犯罪所
    用之物，且為被告所有，業經被告供承在卷，爰依刑法第三十八條第一項第二款
    併予宣告沒收；另扣案之汽車排檔鎖頭一支，並非被告所有，業據被告於警訊中
    供承在卷，且非供恐嚇後所用之物，爰不另為沒收之諭知。
貳、不受理部分：
一、公訴意旨另略以：被告於八十八年十二月二十八日上午七時二十分許，駕車行經
    同鎮烏眉里四鄰五十三之二號前之產業道路，與被害人即告訴人乙○○所駕駛車
    號ＲＴ—四六八號自用大貨車會車互不讓路，被告竟駕車停於告訴人貨車之前，
    雙方隨即下車發生爭執，被告基於傷害之犯意，自其上開租用之車輛內取出汽車
    排檔鎖頭一支丟擊告訴人，致告訴人受有左眼結膜下出血之傷害，因認被告涉有
    刑法第二百七十七條第一項之傷害罪嫌云云。
二、按告訴乃論之罪，告訴人於第一審辯論終結前，得撤回其告訴；又告訴經撤回者
    ，應諭知不受理之判決，刑事訴訟法第二百三十八條第一項、第三百零三條第三
    款分別定有明文。查本件告訴人告訴被告傷害案件，起訴書認係觸犯刑法第二百
    七十七條第一項之罪，依同法第二百八十七條前段之規定，須告訴乃論，茲據告
    訴人於本院審理中撤回告訴，亦有被告庭呈之和解書一紙附卷可稽，揆諸前開說
    明，自應諭知不受理之判決。
據上論斷，應依刑事訴訟法第二百九十九條第一項前段、第三百零三條第三款，刑法
第一百八十五條之三、第三百零五條、第五十一條第五款、第四十七條、第四十一條
、第三十八條第一項第二款，罰金罰鍰提高標準條例第一項前段、第二條，判決如主
文。
本案經檢察官蔡宗熙到庭執行職務
中      華      民      國      八十九      年      六      月    一    日
                                      臺灣苗栗地方法院刑事庭
                                          法  官  陳  鴻  斌
右正本證明與原本無異。
如不服本判決，應於判決送達後十日內向本院提出上訴狀（應附繕本），上訴於台灣
高等法院台中分院。
                                          書記官  陳  文  聰
中      華      民      國      八十九      年      六      月     三   日
附錄論罪法條
刑法第一百八十五條之三
刑法第三百零五條


司法院資訊處製作；財團法人民間司法改革基金會備份。
